臺北高等行政法院判決　　　　　　　　　　　　　　九十二年度訴字第二○五○號
　　　　　　　　　　　　　　　.
　　原　　　告　甲○○
　　被　　　告　勞工保險局
　　代　表　人　乙○總經理）.
　　訴訟代理人　丁○○
　　　　　　　　丙○○
右當事人間因勞保事件，原告不服行政院勞工委員會中華民國九十二年四月十一日（
發文日期：九十二年五月一日）勞訴字第○九二○○○二六四九號訴願決定，提起行
政訴訟。本院判決如左：
　　主  文
原告之訴駁回。
訴訟費用由原告負擔。
　　事  實
一、事實概要：原告以台北市按摩業職業工會為投保單位，參加勞工保險為被保險人
    。原告於民國（下同）九十一年六月二十五日，以其罹患頸椎退化性關節炎致頸
    椎遺存障害，向被告申請普通疾病殘廢給付。案經被告審查，以原告殘廢程度未
    符合殘廢給付請領規定，乃於九十一年九月四日以保給殘字第○九一六○三一五
    七一○號書函核定（下稱原處分）所請殘廢給付不予給付。原告不服，向勞工保
    險監理委員會申請審議，經該會以九十一年十二月三十一日九十一保監審字第三
    六九四號審定書審定駁回，原告仍不服，提起訴願，嗣經行政院勞工委員會訴願
    決定駁回，遂提起本件行政訴訟。
二、兩造聲明：
　(一)原告未於言詞辯論期日到場，其於準備程序聲明求為判決：
  　1.訴願決定、爭議審定及原處分均撤銷。
　　2.被告應作成給付原告新台幣（下同）六十一萬六千元之行政處分。
　(二)被告聲明求為判決：如主文所示。
三、兩造之爭點：
    勞工保險條例第五十三條所稱之治療終止意義為何？原告是否合於該條所稱治療
    終止之要件？
　(一)原告主張之理由：
  　1.原告自九十年八月初因感頸部不適，前往中華開放醫院做病理檢查後，發現患
　　　有頸椎退化性關節症候群，於是至各相關醫院作復健及藥物治療，之後由治療
　　　較久之財團法人天主教耕莘醫院（下稱耕莘醫院）根據核磁共振掃描造影檢查
      及肌電圖神經傳導測試等各項檢查，出具勞工保險殘廢診斷書，載明原告頸椎
      遺存顯著障害，原告據以向被告請領殘廢補助費。後被告於九十年七月四日以
      保給殘字第○九一六○二三八一○號函告知原告前往指定之國立台灣大學醫學
      院附設醫院接受複檢，該院將複檢之殘廢診斷書直接寄交被告，而複檢診斷之
      內容，原告無從知悉，之後原告即接到被告來函告之所請給付應不予給付。原
      告不服原因如下：
　  　(1)原先是因為被告對耕莘醫院出具之診斷數據有疑問，而要求原告至台大醫院
        複檢，而該複檢結果既與原先耕莘醫院所出具之殘廢程度數據完全相同，理
        應該依法核付，被告竟然不予給付，該處分當屬違反法律之章條。
　　　(2)原告至臺大醫院複檢所需費用不屬健保給付範圍，須由原告自費，依據勞工
　　　　保險爭議事項審議辦法第十八條第二項規定，複檢所需費用，由被告負擔。
　　　　則本件既由被告通知複檢，費用當然應由被告負擔，今要求原告自費實屬不
　　　　該。
　　　(3)臺大醫院複檢之診斷資料直接交被告，而不交給原告，原告無從知悉該複檢
　　　　結果與頸椎活動範圍之數據，是項處理經過非常可議。
　　　(4)被告於處分書函說明三稱：台端病情輕微（查臺大醫院卻未作此認定）無明
　　　　顯骨折脫位或間盤變小，脊柱活動受限制應為疼痛引起，其可經由適當治療
　　　　而改善。惟就骨折、脫位部分，診斷書上本就無登載，何須畫蛇添足，至於
　　　　是否能由治療改善，即使是專業之臺大醫院亦未敢作此論斷，被告如何出此
　　　　謬論。
　　　(5)細觀臺大醫院出具之診斷書，其於治療終止診斷永久不能復原日期欄填寫九
　　　　十一年七月十九日，並蓋章具證，由是可證原告之殘廢無治癒可言。
　　2.勞工保險條例第五十三條附表勞工保險殘廢給付標準表第五十三項目下附註欄
      中所述明各節非如被告所認定如是狹義，共計列有五要目，脊柱運動障害排列
      為第四項。分述「遺存顯著運動障害」與「遺存運動障害」之分際規定甚詳。
      按最高行政法院（八十九年七月一日改制前為行政法院）於三十九年度判字第
      二號判例及七十一年度判字第四六一號判決：「當事人主張事實，需負舉證責
      任，倘所提出之證據，不足為其主張事實之證明，自不能認其主張事實為真實
      。」「所謂證據，自以積極而洽當，且對應證事實確能證明者，始足當之，自
      非僅憑消極之迂迴證明可以推定其事實之真偽。」又被告八十年二月二十四日
      現殘字第三－一二八四○號殘廢給付爭議審議審定書，由於審定書之審定理由
      中，勞工保險監理委員會有引述被告於當年邀請各大醫院骨科、復健科學者專
      家醫師等會議，對勞工保險殘廢給付有關脊柱運動障害之審查是否符合勞工保
      險條例第五十三條及第五十四條所稱「治療終止」及「永久殘廢」之程度，對
      於勞工保險殘廢給付標準表作成三項結論：(1)被保險人脊柱有明顯骨折、脫位
      或畸形者，依規定發殘廢給付。(2)被保險人因退化性關節炎若無脊柱肌肉萎縮
      等其他病症，則應繼續治療一年後再行判定。(3)被保險人因退化性關節炎等病
      症經過治療一年後，如以Ｘ光照片、肌電圖或電腦斷層等輔助判斷工具能印證
      脊柱確有明顯病症者，得依規定發給殘廢給付。又按行政院衛生署八十九年三
      月十七日衛醫字第八九○一三一一九號函釋說明三：「診斷書內容係由醫師依
      據病人之病情或依據病歷據實填載，而非依病人要求內容出具。至於診斷書所
      載之病情是否符合殘廢給付標準，係由殘廢給付主管機關逕依據認定。」復按
      勞工保險局組織條例第十一條第二項規定，被告所聘用兼任特約專科醫師乃是
      係借助彼等專業判讀相關文件提供專業意見，惟最終核定仍由被告核定。因原
      告所患病症與請領殘廢給付之項目，及被告所為不予給付處分之核定理由，處
      分經過與患友陳沐塗如同一轍。陳沐塗殘廢給付案，被告既已認知有誤（瑕疵
      ），本案自當比照辦理。
　(二)被告主張之理由：
　　1.按「被保險人因普通傷害或罹患普通疾病，經治療終止後，如身體遺存障害，
　　　適合殘廢給付標準表規定之項目，並經保險人自設或特約醫院診斷為永久殘廢
　　　者，得按其平均月投保薪資，依同表規定之殘廢等級及給付標準，一次請領殘
　　　廢補助費˙˙˙。」勞工保險條例第五十三條第一項定有明文。復依勞工保險
　　　條例第五十三條附表即殘廢給付標準表「脊柱畸形或運動障害」系列附註一規
　　　定：「脊柱為保持體位之支柱，其有遺存運動障害、畸形障害或荷重障害者，
　　　對於勞動能力之喪失程度，不應拘執於脊柱椎骨個別之損傷程度作個別判斷，
　　　應從脊柱全體機能損傷若干程度，作綜合性之審查」。又「審議會對於審議事
　　　件，認為有複檢被保險人傷病或殘廢程度之必要時，得指定專科醫院或醫師予
　　　以複檢。被保險人如無正當理由不得拒絕複檢。前項複檢所需費用，由勞保局
　　　負擔。」為勞工保險爭議事項審議辦法第十八條所明定。
    2.本案原告以罹患頸椎退化性關節炎致頸椎遺存障害，於九十一年六月二十六日
      申請普通疾病殘廢給付。案經被告審查，據耕莘醫院於九十一年六月七日出具
      同日治療終止審定成殘之殘廢診斷書載略以，患者因頸椎部抽痛，於九十年十
      一月二十三日至該院就診，經Ｘ光片、ＭＲＩ及肌電圖檢查證實罹患上述病症
      ，經藥物治療迄今，現疼痛已紓解，但頸椎活動受限制，殘廢部位為頸椎，頸
      椎活動範圍為前屈二十五度，後屈十度，共三十五度。被告以原告所患仍有複
      檢之必要，遂於九十一年七月四日以保給殘字第○九一六○三三三八一○號函
      函知原告至臺大醫院複檢頸椎之生理運動範圍，並拍攝殘廢部位之Ｘ光片。據
      臺大醫院七月二十三日出具之複檢殘廢診斷書載略以，原告因罹患頸椎退化性
      關節炎，頸椎前屈二十五度、後屈十度，活動範圍三十五度。被告乃據前開殘
      廢診斷書及Ｘ光片審查，認原告所患病情輕微，無明顯骨折、脫位或椎間盤變
      小，脊柱活動受限應為疼痛引起，可經由適當治療改善，與勞工保險條例所定
      之殘廢程度未合，乃於九十一年九月四日以保給殘字第○九一六○三一五七一
      ○號書函核定所請殘廢給付不予給付。揆諸首揭規定，於法並無不合原告不服
      ，向勞工保險監理委員會申請爭議審議，經該會審定駁回，原告再提訴願亦經
      駁回在案。
    3.查依殘廢給付標準表脊柱畸形或運動障害項目附註一規定，脊柱為保持體位之
      支柱，其有遺存運動障害、畸形障害或荷重障害者，對於勞動能力之喪失程度
      ，不應拘執於脊柱椎骨個別之損傷程度作個別判斷，應從脊柱全體機能損傷若
      干程度，作綜合性之審查，故並非僅以脊柱之活動範圍程度作為審定殘廢程度
      之依據。又脊柱障害之認定，須經復健設備完善之醫院及經復健專科醫師考試
      合格之復健專科醫師診治一年無效者，復依Ｘ光片、肌電圖及電腦斷層等診斷
      判定確有明顯病症者，或被保險人有明顯骨折、脫位或畸形者，始得依規定發
      給殘廢給付，但Ｘ光片、肌電圖及電腦斷層等應由專科醫師診斷判定。又被告
      於審核保險給付案件時，除以被保險人或受益人檢附之資料、診斷書等書面資
      料予以審核外，如有必要，亦須另外徵詢專科醫師意見或實地派員訪查瞭解實
      情等，故法令明文規定保險人或勞工保險監理委員會為審核保險給付或爭議事
      項，得調查有關之文件、得另行指定醫院或醫師複檢、並得通知出具診斷書之
      醫院診所檢送必要之有關診療病歷等，即雖以專門醫師診斷證明為依據，審查
      核定權仍在被告。本案原告不服原核定，向勞工保險監理委員會申請審議，案
      經被告重將前開耕莘醫院於九十一年六月七日出具之殘廢診斷書、臺大醫院複
      檢診斷書、Ｘ光片等相關資料送請特約專科醫師審查，經簽示審查意見略以「
      張君所附之Ｘ光片顯示，退化性病變輕微，無明顯之骨折、脫位或間盤、間隙
      變小，其活動受限應為疼痛引起」。又勞工保險監理委員會亦將原告之前開殘
      廢診斷書及相關資料送請專科醫師審查，其見解略為「卷附之Ｘ光片顯示其所
      患病情輕微，無明顯骨折、脫位或椎間盤變小，其活動受限應不致於只有三十
      五度，其頸椎活動範圍受限來自於肌膜疼痛所致，可經由積極治療改善，目前
      不符請領殘廢給付規定。」又勞工保險爭議事項審議辦法第十八條係針對爭議
      審議之案件，勞工保險監理委員會認有複檢之必要時，才由被告負擔複檢費用
      ，惟本件係於原告「申請保險給付」時，被告認其所附資料未足以認定是否達
      給付標準，而有複檢之必要，遂函請原告至指定之臺大醫院複檢，故複檢之費
      用仍應由申請人負擔。基此，被告依首揭規定否准所請殘廢給付，並無違法或
      不當。
　　理  由
甲、程序方面：
一、本件原告經受合法通知，未於言詞辯論期日到場，核無行政訴訟法第二百十八條
    準用民事訴訟法第三百八十六條各款所列情形，爰併準用民事訴訟法第三百八十
    五條第一項前段規定，依被告之聲請，由其一造辯論而為判決。
二、本件訴訟程序進行中，被告之代表人由廖碧英變更為蔡吉安，復變更為乙○，有
    行政院九十三年六月十五日院授人力字第○九三○○六二七六一號令在卷可按，
    茲分別由新任代表人聲明承受訴訟，核無不合，應予准許。
乙、實體方面：
一、原告起訴主張：原告係勞工保險之被保險人，日投保薪資一、四○○元，原告因
    罹患頸椎退化性關節炎致頸椎遺存障害，頸椎前屈二十五度、後屈十度，活動範
    圍三十五度，向被告申請按勞工保險殘廢給付標準表第五十三項第七等級，發給
    殘廢給付六一六、○○○元，詎遭被告否准，為此訴請如聲明所示云云。
二、被告則以：原告頸椎無明顯骨折、脫位或椎間盤變小，脊柱活動受限應為疼痛引
    起，可經由適當治療改善，未達勞工保險殘廢給付標準表所列殘廢程度，爰予以
    否准等語置辯。
三、按「被保險人因普通傷害或罹患普通疾病，經治療終止後，如身體遺存障害，適
    合殘廢給付標準表規定之項目，並經保險人自設或特約醫院診斷為永久殘廢者，
    得按其平均月投保薪資，依同表規定之殘廢等級及給付標準，一次請領殘廢補助
    費˙˙˙。」「被保險人因職業傷害或罹患職業病，經治療終止後，如身體遺存
    障害，適合殘廢給付標準表規定之項目，並經保險人自設或特約醫院診斷為永久
    不能復原者，依同表規定之殘廢等級及給付標準，增給百分之五十，一次請領殘
    廢補償費，‧‧‧。被保險人領取職業傷病給付期滿，尚未痊癒，如身體遺存障
    害，適合殘廢給付標準表規定之項目，並經保險人自設或特約醫院診斷為永久不
    能復原者，得比照前項規定辦理。」勞工保險條例第五十三條及第五十四條分別
    定有明文。又依勞工保險條例第五十三條附表即殘廢給付標準表「脊柱畸形或運
    動障害」系列第五十三項障害項目規定：「脊柱遺存顯著畸形或顯著運動障害者
    」為第七殘廢等級，按該等級發給四四○日之殘廢給付，第五十四項障害項目規
    定：「脊柱遺存運動障害者」為第九殘廢等級，按該等級發給二八○日之殘廢給
    付。另同表「脊柱畸形或運動障害」系列附註一規定：「脊柱為保持體位之支柱
    ，其有遺存運動障害、畸形障害或荷重障害者，對於勞動能力之喪失程度，不應
    拘執於脊柱椎骨個別之損傷程度作個別判斷，應從脊柱全體機能損傷若干程度，
    作綜合性之審查。」附註四規定：「脊柱運動障害：(一)『遺存顯著運動障害』，
    係指喪失生理運動範圍二分之一以上者。(二)『遺存運動障害』係指喪失生理運動
    範圍三分之一以上者。(三)『脊柱運動限制不明顯者，不在給付範圍。」
四、本件兩造不爭之原告係勞工保險之被保險人，日投保薪資一、四○○元，原告罹
    患頸椎退化性關節炎等情，並有勞工保險殘廢診斷書附卷可稽，堪信為真實。是
    本件之爭執，厥在於原告身體遺存之障害是否業經治療終止？
五、按勞工保險條例第五十三條第一項規定「被保險人因普通傷害或罹患普通疾病，
    經治療終止後，如身體遺存障害，適合殘廢給付標準表規定之項目，並經保險人
    自設或特約醫院診斷為永久殘廢者，依同表規定之殘廢等級及給付標準，一次請
    領殘廢被保險人是否合於前述治療終止之要件補助費‧‧‧。」，是本件應先予
    探究該條所稱之治療終止意義為何？次予審究原告是否合於該條所稱治療終止之
    要件？茲論述如下：
  (一)按憲法第一百五十三條第一項明文規定：「國家為改良勞工及農民之生活，增進
    其生產技能，應制定保護勞工及農民之法律，實施保護勞工及農民之政策。」立
    法者依據此一憲法委託制定了勞工保險條例以「保障勞工生活，促進社會安全」
    （同條例第一條）。然而立法者所制定之勞工保險條例，究應如何保障勞工生活
    ？勞工保險給付應有多少種態樣？此屬立法者立法裁量之範圍（只要不違反社會
    正義），立法者須衡量各種因素而為決定，其中包括保險費如何負擔、保險費率
    之多寡等諸多事項。
  (二)又按勞工保險條例第二條規定：「勞工保險分左列二項：一、普通事故保險：分
    生育、傷病、醫療、殘廢、失業、老年及死亡七種給付。二、職業災害保險：分
    傷病、醫療、殘廢及死亡四種給付。」承前說明，立法者經其裁量後，決定於勞
    工保險制度為上開種類之給付。再按同條例第七十六條之一規定：「本條例第二
    條、第三十一條、第三十二條及第三十九條至第五十二條有關生育給付分娩費及
    普通事故保險醫療給付部分，於全民健康保險施行後，停止適用。」是自全民健
    康保險（下稱健保）制度實施後，立法者對於勞工之遭遇普通傷病為以下之照顧
    ：傷病之醫療給付部分由健保制度為之，被保險人在住院期間因不能工作，致未
    能取得原有薪資發給補助費（同條例第三十三條第一項），如因此死亡，發給喪
    葬津貼及遺屬津貼（同條例第六十三條），以照顧被保險人之遺屬生活與補助殯
    葬費之用。至於殘廢補助費，則係在保障被保險人因傷病或成殘後生活之所需；
    換言之，對於該等被保險人而言，係在填補其成殘後因勞動能力損失致經濟收入
    不足以維持其基本生活之用，亦即在維持其成殘後至死亡前之一定期間內基本生
    活所需。因此，殘廢補助費之給付目的，係照顧被保險人在成殘後尚能如一般人
    繼續生活為前提，既非提供其作為繼續治療原來所患傷病之用，亦非補助其不能
    工作之損失（此二部分有健保給付及傷病住院補助，已如前述），故而如被保險
    人於遭遇傷病後，即使身體一時呈現適合殘廢給付標準表規定項目之情形，惟如
    尚未接受積極而完整之治療，尚非殘廢補助制度所擬照顧之範圍。
  (三)再依勞工保險條例第五十三條第一項：「：：經治療終止後，如身體遺存障害，
    ：：：，並經：：診斷為永久殘廢者」之規定，對照同條第二項：「被保險人領
    取普通傷病給付期滿，或其所患普通傷病經治療一年以上尚未痊癒，如身體遺存
    障害，：：：：，並經：：：診斷為永不能復原者，得比照前項規定辦理。」之
    規定更可見，如於持續之治療中，尚未痊癒者，立法者不認為此際有即須為殘廢
    補助之必要，僅於被保險人領取普通傷病給付期滿，或經治療一年以上仍未痊癒
    之情形，且經診斷為永不能復原者，始例外承認比照辦理，蓋此際被保險人須面
    對者係因身體未能復原，其勞動能力減損而致經濟收入不足，難以維生之長期狀
    態。
  (四)因此，勞工保險條例施行細則第七十七條規定：「本條例第五十三條第一項及第
    五十四條第一項所稱治療終止，指被保險人罹患之傷病，經治療後，症狀固定，
    再行治療仍不能期待其治療效果之狀態。」堪稱允當，並無牴觸前所說明立法者
    之意思，且勞工保險制度係給付行政而非干涉行政（侵害行政），亦無人民基本
    權利受侵害、違反法律保留原則之情事，此一定義自可資適用。
  (五)查本件依耕莘醫院掣給之勞工保險殘廢診斷書關於治療經過記載：「患者因頸椎
    部抽痛，上下肢酸麻，行動不便，於九十年十一月二十三日至本院就診，經Ｘ光
    及ＭＲＩ及肌電圖檢查證實罹患上述病症，經予藥物治療至今，現痛楚己紓解，
    但頸椎活動受限制，無有改善。」「殘廢部位為頸椎」「九十一年六月七日治療
    終止診斷成殘。」「頸椎前屈二十五度、後屈十度，活動範圍三十五度」此有勞
    工保險殘廢診斷書附於原處分卷可參，且參酌被告提出之該院病歷之記載，可證
    原告於耕莘醫院十三次之門診中，除在接受前揭各項檢查外，另僅受有藥物治療
    ，以紓解其疼痛，而未接受復健或手術等治療。
  (六)又原告主張其尚有至其他各醫院接受治療云云，惟查依中央健康保險局保險對象
    門診就醫記錄明細表所示，除耕莘醫院外，原告於九十年九月二十九日曾至中華
    醫院骨科門診，於同年十月四日及十一日有至仁愛醫院骨科門診，九十一年六月
    十八日至中華醫院外科門診，九十一年七月四日及十九日分別至台大醫院外科及
    復健科門診；就原告之治療情形，除已停業之中華醫院外，被告分別函詢仁愛醫
    院及台大醫院，其中仁愛醫院函復以：「九十年十月四日及十月十一日再次至本
    院門診就醫，主訴頸部酸痛併兩側肩部及上臂麻痺，因而給予藥物治療，病歷上
    並無記載症狀改善與否。」，另台大醫院函復以：「九十一年七月四日張先生前
    來本院總院外科部門診，其症狀與Ｘ光檢查所見變化均與頸部關節炎之診斷符合
    。門診醫師為病人開立之處方為消炎、止痛及肌肉鬆弛劑並配合胃藥，此項處置
    對其頸關節僵硬與關節活動範圍應無影響。：：：九十一年七月十九日張先生前
    來本院總院復健部門診，此次就診係本院依照貴局：：：所示，安排病人來院進
    行複檢，其並未接受任何治療」等語，此分別有仁愛醫院九十三年六月九日北市
    仁醫歷字第○九三六○四六三七○○號函及台大醫院九十三年六月十五日（九十
    三）校附醫秘字第九三○○二○五七七八號函附卷可參。且依原告到庭自陳：「
    耕莘醫院謝醫師建議儘量忍耐，忍耐不了就來開刀，開刀有好處有壞處，自己考
    慮，不開不會好，但是我已經視障所以不敢開，後來台大的饒醫師說法與耕莘醫
    院的醫師相同，我因為怕所以不敢開刀。我最早在仁愛醫院就診，說法也是相同
    」等語，是依前述之說明，原告主張其業經治療終止即症狀固定一節，尚不足採
    。
  (七)再原告於台大醫院就頸椎關節可活動範圍接受複檢結果，同為頸椎前屈二十五度
    、後屈十度，活動範圍三十五度，此亦有勞工保險殘廢診斷書附於原處分卷可參
    ，惟查診斷書上另附有說明此係主動活動度，是被告另依Ｘ光片審查，以原告無
    明顯骨折、脫位或椎間盤變小，脊柱活動受限應為疼痛引起，可經由適當治療改
    善，即非無據。
  (八)至原告另提出台大醫院診斷證明書一份，醫師囑言「有持續性頸關節僵硬，依Ｘ
    光變化及臨床症狀，手術治療應無法改善頸椎關節運動範圍」等語，姑不論此診
    斷醫師之見解與原告前所陳述者大大不同，惟原告迄亦未接受完整之復健治療，
    且依前揭中央健康保險局保險對象門診就醫記錄明細表所示，原告係在申請殘廢
    給付後之九十二年七月起始至中醫診所接受較密集之治療，是被告所為原告未經
    治療終止之抗辯為可採。
六、綜上所述，本件原告之頸椎，如主動活動範圍暫時受限，應積極接受醫療，此際
    由國家以全民健康保險制度給付醫療費用之方式照顧勞工為已足，於治療終止症
    狀固定以前，尚不生另須以殘廢補助費加以照顧之情事，且勞工保險給付亦無單
    純以疾病為保險事故者，從而原告之主張，並無可採，原處分認事用法，並無違
    誤，爭議審定及訴願決定，遞予維持，亦無不合，原告訴請如聲明所示，於法無
    據，應予駁回。
七、兩造其餘之陳述，於判決結果不生影響者，不予一一論述，附予敘明。
據上論結，本件原告之訴為無理由，爰依行政訴訟法第九十八條第三項前段、第二百
十八條、民事訴訟法第三百八十五條第一項前段，判決如主文。
中　　華　　民　　國　　九十三　　　年　　　七　　　　月　　　八　　　　日
                 臺 北 高 等 行 政 法 院   第 四 庭
                                審 判 長 法  官　王　立　杰
                                         法  官　黃　本　仁
                                         法  官　王　碧　芳
右為正本係照原本做成。
如不服本判決，應於送達後二十日內，向本院提出上訴狀並表明上訴理由，如於本判
決宣示後送達前提起上訴者，應於判決送達後二十日內補提上訴理由書（須按他造人
數附繕本）。
中　　　華　　　民　　　國　　九十三　　年　　　七　　　月　　　八　　　日
                                         法院書記官 鄭 聚 恩
